臺灣新北地方法院民事裁定
111年度勞訴字第72號
原      告  蔡佳霖  
被      告  裕城交通股份有限公司
法定代理人  葉俊谷  
被      告  和泰移動服務股份有限公司
法定代理人  陳建州  
上列當事人間確認僱傭關係存在等事件，本院裁定如下：
    主   文
本件移送臺灣臺北地方法院。
    理   由
一、按有關勞動事件之處理，勞動事件法未規定者，適用民事訴
    訟法之規定。訴訟之全部或一部，法院認為無管轄權者，依
    原告聲請或依職權以裁定移送其管轄法院。勞動事件法第15
    條、民事訴訟法第28條第1項分別定有明文。前揭關於合意
    管轄之規定，除專屬管轄外，得排斥其他審判籍而予優先適
    用（最高法院103年度台抗字第917號、99年度台抗字第110
    號裁定意旨參照）。次按勞動事件之第一審管轄合意，如當
    事人之一造為勞工，按其情形顯失公平者，勞工得逕向其他
    有管轄權之法院起訴。勞動事件法第7條第1項前段固定有明
    文，然考其立法理由：「依民事訴訟法第24條規定，當事人
    得以合意定第一審法院，惟於勞工與雇主間之勞動事件，勞
    工與雇主訂定合意管轄約款時，因處於從屬地位多無實質磋
    商變更之餘地，為防止雇主濫用合意管轄條款，俾資保障經
    濟弱勢當事人權益，故參酌民事訴訟法第28條第2項規定意
    旨，區別勞工為原告、被告之情形，訂定第1項。許其得逕
    向其他有管轄權之法院起訴」，旨在保障處於經濟弱勢之勞
    工，不因訂定合意管轄約款，難以主張其勞動權益，故規定
    按其情形顯失公平時，賦予勞工逕向其他有管轄權之法院起
    訴之權利，非謂合意管轄之約定當然無效或不予適用，故勞
    工逕向其他有管轄權之法院起訴後，如其認合意管轄約款無
    顯失公平之情形，依前揭說明，仍應受合意管轄約定之拘束
    。
二、查本件原告與被告和泰移動服務股份有限公司（下稱和泰公
    司）、裕城交通股份有限公司（下稱裕城公司）間確認僱傭
    關係存在等事件，核係基於兩造間勞動契約所生，而依原告
    與被告和泰公司所簽訂之勞動契約書第20條約定「如因本契
    約內容或履行過程產生任何爭議，雙方合意以台北地方法院
    為第一審管轄法院」；與被告裕城公司所簽訂之營業小客車
    租賃契約書第7條約定「因乙方（即原告）違約而爭訟時，
    其一切費用含律師費、訴訟費、執行費用等均由乙方負擔，
    且雙方同意以台灣台北地方法院為第一審管轄法院」等語，
    有契約書在卷可憑。準此，本件既非專屬管轄之事件，且兩
    造又以上開約定合意定第一審管轄法院，揆諸前揭規定及說
    明，上開合意管轄之約定，自得排斥其他審判籍而優先適用
    。又本件被告和泰公司主營業所在臺北市中山區，有本院查
    詢商工登記公示資料查詢服務為證。再者，原告住所地在新
    北市三重區中興北街197號5樓，其自行開車至本院及臺北地
    院起訴及應訴所需之時間分別為26分至33分、14分至17分，
    若搭乘交通工具所需之時間則分別為53分至1小時9分、33分
    至40分（詳卷附GOOGLE路線圖），故臺灣臺北地方法院對原
    告起訴及應訴應較為便捷，是本件移轉管轄之臺灣臺北地方
    法院對原告之起訴及應訴並無不公平之情形，則前開管轄約
    定並無致原告難以主張其勞動權益而有顯失公平之情事，是
    本件訴訟自應由臺灣臺北地方法院管轄。綜上，兩造應受該
    合意管轄約定之拘束，並排斥其他審判籍而優先適用，本件
    自應由合意管轄法院即臺灣臺北地方法院管轄，依職權移送
    至管轄法院。
三、爰裁定如主文。
中　　華　　民　　國　　111 　年　　4 　　月　　14　　日
                      勞動法庭  法  官  吳幸娥
以上正本係照原本作成。
如對本裁定抗告須於裁定送達後10日內向本院提出抗告狀，並繳
納抗告費新臺幣1,000元。
中　　華　　民　　國　　111 　年　　4 　　月　　14　　日
                                書記官  周子鈺